# 永续次级债分类的判断

提问人：进击de 巨人 时间：2021-05-14 09:05:46
向各位老师i请教一个会计实务问题，含有一下条款的次级永续债，能否判定为权益工具投资？？？
@chenyiwei @younghan @失之东隅 @李Q @zhs7403 @zhs7403 @与时俱进de驴子 @qjzboy80 @polariswong @税缘 1971（五）债券期限
以每 5 个计息年度为 1 个重定价周期。在每个重定价周期末，发行人有权
选择将本期债券期限延长 1 个重定价周期（即延续 5 年），或全额兑付本期债
券。
（六）发行人续期选择权
本期债券设置发行人续期选择权，不设投资者回售选择权。即在本期债券
每个重定价周期末，发行人有权选择将本期债券延长 1 个重定价周期，或全额
兑付本期债券，而投资者无权要求发行人赎回本期债券。发行人应至少于续期
选择权行权年度付息日前第 30 个交易日，在中国证监会规定的信息披露场所发
布续期选择权行使或全额兑付公告。
（七）债券利率及确定方式
根据市场情况确定，并在债券存续的前 5 个计息年度内保持不变，自第 6
个计息年度起，每 5 年重置一次票面利率。前 5 个计息年度的票面利率为初始
基准利率加上初始利差，其中初始基准利率为发行首日前 5 个工作日中国债券
信息网（www.chinabond.com.cn）公布的中债银行间固定利率国债收益率曲线
中，待偿期为 5 年的国债收益率算术平均值（四舍五入计算到 0.01%）；初始
利差为票面利率与初始基准利率之间的差值，由发行人根据发行时的市场情况
确定。
如果发行人不行使赎回权，则从第 6 个计息年度开始票面利率调整为当期
基准利率加上初始利差再加上 300 个基点，在第 6 个计息年度至第 10 个计息年
度内保持不变。当期基准利率为票面利率重置日前 5 个工作日中国债券信息网
（www.chinabond.com.cn）公布的中债银行间固定利率国债收益率曲线中，待
偿期为 5 年的国债收益率算术平均值（四舍五入计算到 0.01%）。此后每 5 年
重置票面利率以当期基准利率加上初始利差再加上 300 个基点确定。
票面利率公式为：当期票面利率=当期基准利率+初始利差+300BPs。
16
如果未来因宏观经济及政策变化等因素影响导致当期基准利率在利率重置
日不可得，票面利率将采用票面利率重置日之前一期基准利率加上初始利差再
加上 300 个基点确定。
（八）票面利率重置日
首个票面利率重置日起每满 5 年之各日，如遇法定节假日或休息日，则顺
延至下一个工作日，顺延期间不另计息。首个票面利率重置日为 2026 年 3 月 29 日，如遇法定节假日或休息日，则顺延至下一个工作日，顺延期间不另计息。
（九）发行人赎回权及赎回方式
于本期债券第 5 个和其后每个付息日，发行人有权按面值加应付利息（包
括所有递延支付的利息及其孳息）赎回本期债券。如在前述赎回权条款规定的
时间，发行人决定行使赎回权，则于赎回日前 20 个交易日，由发行人按照有关
规定在主管部门指定的信息媒体上刊登《提前赎回公告》，并由中证登上海分
公司代理完成赎回工作。
（十）递延支付利息条款
本期债券附设发行人延期支付利息权，除非发生强制付息事件，本期债券
的每个付息日，发行人可自行选择将当期利息以及按照本条款已经递延的所有
利息及其孳息推迟至下一个付息日支付，且不受到任何递延支付利息次数的限
制；前述利息递延不属于发行人未能按照约定足额支付利息的行为。如发行人
决定递延支付利息的，发行人应在付息日前 5 个工作日披露《递延支付利息公
告》。
递延支付的金额将按照当期执行的利率计算复息。在下个利息支付日，若
发行人继续选择延后支付，则上述递延支付的金额产生的复息将加入已经递延
的所有利息及其孳息中继续计算利息。
（十一）强制付息事件
付息日前 12 个月内，发生以下事件的，发行人不得递延当期利息以及按照
17
本条款已经递延的所有利息及其孳息：（ 1 ）向普通股股东分红；（ 2 ）减少注
册资本。
（十二）利息递延下的限制事项
若发行人选择行使延期支付利息权，则在延期支付利息及其孳息未偿付完
毕之前，发行人不得有下列行为：（ 1 ）向普通股股东分红；（ 2 ）减少注册资
本。

回答人：chenyiwei
根据主帖中的信息，尚未发现可能导致该永续债不能归类为发行方其他权益工具的明显约定条款，但建议还需关注其他条款，如投资者保护条款、违约救济条款等的约定。
另外，如果发行人是国资委直接行使出资人职责的国有或国有控股企业，其“强制付息事件”中的“向普通股股东分红”后应加上“（根据国有资产管理相关规定上缴国有资本收益除外）”。